臺灣宜蘭地方法院民事裁定
110年度消債抗字第3號
抗  告  人  中國信託商業銀行股份有限公司


法定代理人  利明献  


相  對  人  廖燕華  
上列抗告人因消費者債務清理清算事件，對於民國110年4月21日
本院110年度事聲字第2號裁定提起抗告，本院裁定如下：
    主  文
抗告駁回。
抗告程序費用新臺幣壹仟元由抗告人負擔。
    理  由
一、抗告意旨略以：相對人於聲請清算前2年之民國108年1月18
    日存入新臺幣（下同）1,397,909元至其設於兆豐銀行宜蘭
    分行帳戶內，並於同日提領1,397,677元，且有多筆投資收
    益，另外幣帳戶亦有美金、歐元交易紀錄，其資金流向不明
    ，且相對人並未說明其資金流向，疑有隱匿財產之虞。法院
    應重啟調查並請相對人說明資金流向，並命相對人提出等值
    現金分配與債權人。另相對人上開行為，是否涉及消費者債
    務清理條例第20條之情形，亦未經原審審查，爰提起本件抗
    告等語。
二、按法院裁定開始清算程序後，如清算財團之財產不敷清償第
    108條所定費用及債務時，法院因管理人之聲請或依職權以
    裁定終止清算程序；第1項裁定不得抗告，並應公告之，消
    費者債務清理條例第129條第1、3項定有明文，是法院為清
    算程序終結之裁定，因攸關債權人、債務人及其他利害關係
    人等之權益，為求程序迅速進行，已明定不得抗告，其立法
    理由亦足參照。經查，相對人聲請消費者債務清理條例事件
    ，經本院以109年度消債清字第9號裁定於109年11月27日下
    午5時起開始清算程序，嗣於110年2月3日本院司法事務官以
    109年度司執消債清字第5號裁定相對人之清算程序終結，抗
    告人對於前開清算終結之裁定聲明異議，業經原裁定駁回其
    異議在案。是原裁定駁回抗告人對司法事務官清算終結之裁
    定提出之異議，抗告人自不得對之提起抗告。本件抗告人對
    原裁定提起抗告，為不合法，應予駁回。又得否抗告係基於
    法律之規定，不因法院書記官於裁定正本上記載是否錯誤，
    而可變更法律之規定，本件清算終結之裁定不得為抗告，不
    因原法院書記官於原裁定教示文字誤載為「如對本裁定抗告
    ，須於裁定送達10日內向本院提出抗告狀，並應繳納抗告費
    新臺幣1,000元」而有不同，附此敘明。至於相對人是否有
    所謂隱匿或為其他不利處分，核屬消費者債務清理條例第13
    4條及140條規定清算程序終結後應否為不免責裁定，以及法
    院為不免責裁定確定後，債權人得以確定之債權表為執行名
    義，聲請對相對人（債務人）為強制執行之問題，與清算終
    結之裁定當否無關。
三、據上論結，本件抗告為不合法，依消費者債務清理條例第15
    條、民事訴訟法第495條之1第1項、第444條第1項前段、第9
    5條、第78條規定，裁定如主文。
中　　華　　民　　國　　110 　年　　11　　月　　10　　日
                  民事庭審判長法  官  鄭貽馨
                              法  官  伍偉華
                              法  官  黃淑芳
以上正本係照原本作成。
本裁定不得再抗告。
中　　華　　民　　國　　110 　年　　11　　月　　11　　日
                              書記官　廖文瑜